最高法院刑事裁定　　　　　　　　　　111年度台抗字第777號
抗　告　人　薛家欣



上列抗告人因違反毒品危害防制條例等案件，不服臺灣高等法院
中華民國111 年4月28日定應執行刑之裁定（111年度聲字第1324
號），提起抗告，本院裁定如下：
    主  文
抗告駁回。
    理  由 
一、按裁判確定前犯數罪者，併合處罰之；數罪併罰，有二裁判
    以上者，依刑法第51條之規定，定其應執行之刑；且數罪併
    罰，宣告多數有期徒刑者，於各刑中之最長期以上，各刑合
    併之刑期以下，定其刑期，但不得逾30年，同法第50條第 1
    項前段、第51條第5 款、第53條規定甚明。次按刑事訴訟法
    第370 條第2項、第3項，已針對第二審上訴案件之定應執行
    刑，明定有不利益變更禁止原則之適用；而分屬不同案件之
    數罪併罰有應更定執行刑之情形，倘數罪之刑，曾經定應執
    行刑，再與其他裁判宣告之刑定應執行刑時，在法理上亦同
    受此原則之拘束。亦即，另定之執行刑，其裁量所定之刑期
    ，不得較重於前定之執行刑加計後裁判宣告之刑之總和。又
    執行刑之酌定，係事實審法院自由裁量之職權，倘其所酌定
    之執行刑，並未違背刑法第51條各款所定之方法或範圍，以
    及刑事訴訟法第370 條所規定不利益變更禁止原則，亦無明
    顯違背公平、比例、罪刑相當原則之法規範目的或整體法律
    秩序之理念者，即不得任意指為違法或不當。
二、本件原裁定意旨略以：受刑人即抗告人薛家欣（下簡稱抗告
    人）所犯如其附表（下簡稱附表，惟其中附表編號2至6部分
    ，偵查〈自訴〉機關年度案號欄、最後事實審案號欄均應分
    別更正為「桃園地檢107 年度少連偵字第338號、108年度少
    連偵字第19號、第127號」、「109年度原上訴字第80號」；
    又確定判決欄內所載本院110 年度台上字第3246號判決係以
    上訴不合法為由，駁回抗告人第三審上訴之程序判決，其確
    定判決之法院及案號，均應更正如最後事實審之法院及案號
    ）所示共36罪，先後經原審法院分別判處如附表所示之刑，
    均已確定在案，且均合於定應執行刑之規定，因認抗告人請
    求由檢察官聲請定其應執行之刑為正當；經考量抗告人之犯
    罪類型、行為態樣、動機均相同、責任非難重複程度較高、
    抗告人先前判決在定刑時，已就此整體考量得相當之寬減，
    並斟酌除附表編號1 所示案件外，其餘各罪犯罪情節均為販
    賣毒品罪案件，且犯罪時間均在一定期間內反覆為之，就其
    所犯數罪為整體非難評價後，於各（宣告）刑中之最長期有
    期徒刑7 年10月以上，各刑合併之刑期有期徒刑251年2月以
    下，並審酌附表編號2至6所示各罪曾定應執行刑為有期徒刑
    12年，加計其餘各罪（即附表編號1 所示者）宣告刑之總和
    為有期徒刑12年4月，裁量定其應執行刑為有期徒刑12年1月
    等語。又原審法院曾以書面通知抗告人就上開定應執行刑案
    件，得具狀陳述意見，經抗告人表示：無意見。經核原審已
    予抗告人陳述意見之機會，其就附表所示各罪合併定其應執
    行刑，並無異見，原裁定所為裁量亦未逾越法律所定之內外
    部界限，復無以累加方式定其應執行刑之情形，且已予相當
    之恤刑利益，於法尚無不合。
三、抗告意旨未依據卷內資料，具體指摘原裁定究有何違法或不
    當之情形，僅泛謂抗告人已於臺灣高等檢察署檢察官111 年
    度執聲字第589號聲請書聲請定應執行刑之前，就附表編號1
    所示案件易科罰金執行完畢，基於刑事訴訟法一罪不二罰之
    原則，不應再將附表編號1 所示案件聲請合併定其應執行之
    刑；又如檢察官認依法得聲請定應執行之刑，則是否應歸還
    抗告人已繳納之罰金云云，無非就原審定應執行刑職權之適
    法行使，徒憑己見任意指摘，其抗告為無理由，應予駁回。
    至於抗告人如附表編號1 所示宣告刑已因易科罰金繳清而執
    行完畢，祇生檢察官執行定應執行刑裁定時算入或折抵刑期
    之問題，與原裁定是否適法妥當無涉，附此敘明。
據上論結，應依刑事訴訟法第412條，裁定如主文。
中    華    民    國   111    年    6     月    9     日
                  刑事第二庭審判長法  官  林  勤  純  
                                  法  官  王  梅  英  
                                  法  官  莊  松  泉  
                                  法  官  李  釱  任  
                                  法  官  蔡  新  毅  
本件正本證明與原本無異
                                  書記官
中    華    民    國   111    年    6     月    10    日